【裁判字號】    97,訴,896
【裁判日期】    970708
【裁判案由】    搶奪等
【裁判全文】
臺灣基隆地方法院刑事判決               97年度訴字第896號
公  訴  人  臺灣基隆地方法院檢察署檢察官
被      告  丙○○
上列被告因搶奪等案件，經檢察官提起公訴（97年度偵字第2365
號），本院判決如下：
    主  文
丙○○所犯如附表「所犯罪名」欄所示之罪，均累犯，各處如附
表「科刑」欄所示之刑。應執行有期徒刑壹年。扣案之機車鑰匙
壹支沒收之。
    事  實
一、丙○○曾因違反毒品危害防制條例，經法院分別判處有期徒
    刑4 月、5 月確定，再因毒品、搶奪、竊盜、贓物等案件，
    經法院分別判處有期徒刑5 月、1 年6 月、6 月、3 月，並
    定應執行有期徒刑2 年4 月確定，於民國91年12月18日入監
    執行徒刑及接續執行，93年3 月2 日縮刑假釋並付保護管束
    出獄（縮刑期滿日為94年4 月6 日），嗣於假釋期內再犯毒
    品罪及搶奪罪，經法院判處應執行有期徒刑10月、2 月，並
    經撤銷假釋，入監執行殘刑及徒刑，甫於95年11月19日縮刑
    期滿執行完畢（構成累犯），詎仍不知悔改；丙○○因無正
    當工作，缺少吸毒費用，竟意圖為自己不法之所有，分別為
    下列行為：
  (一)於97年5 月25日晚間8 時12分許，在基隆市安樂區○○○路
    52 號 旁，以其自備之鑰匙1 支，竊取庚○○所有、停放於
    該處之P6M-700 號重型機車，得手後，騎乘該機車先回基金
    三路家中，換穿橘色布鞋後，再以該輛機車為代步工具，騎
    乘至基隆市市區內閒晃。嗣於翌日（5 月26日）凌晨3 時許
    ，丙○○騎乘前述機車至基隆市○○區○○路18號前時，因
    機車汽油耗盡，乃將該車棄置於現場。
  (二)於97年5 月26日凌晨3 時許，在基隆市○○路18號前，因先
    前所竊之P6M-700 號重型機車汽油用罄，無法再使用，乃於
    同地，以前述自有竊取P6M-700 號機車之同一支鑰匙，竊取
    丁○○之妻所有，平日由丁○○保管使用之CNK-131 號重型
    機車，及丁○○所有置放於機車置物箱內之現金新台幣（下
    同）20000 元、銀行存摺、提款卡得手後，騎車該機車於基
    隆市區內繞行閒晃。
  (三)於97年5 月26日凌晨3 時至4 時許，丙○○騎乘竊得之CNK-
    131 號機車，經過基隆市○○區○○路72號「全家」便利超
    商前時，見坐於機車座墊上，頭、手前傾而趴睡於機車車頭
    儀表板上之己○○肩頸部位，背掛有背包（內有己○○身分
    證、駕照、行照、健保卡、NEC 牌行動電話1 支及現金1400
    元等財物）1 只，認機不可失，乃將竊得之機車，停放於距
    「全家」便利超商前數公尺處，再走至己○○趴睡之機車，
    徒手拉扯己○○背掛之背包帶子，己○○背包帶子遭拉扯而
    驚醒，因不及防備，遭丙○○搶奪背包得逞。己○○並因遭
    背掛之背帶拉扯力量，因而自機車跌落地上。丙○○趁己○○跌倒之際，即刻迴身跑向CNK-131 號機車停放處，騎乘機
    車沿仁三路、愛三路、仁一路、信一路、中山二路、中山三
    路、外木山湖海路行駛，再返回基金三路住處。
二、丙○○返家後，檢查搶奪之背包及竊得之CNK-131 號機車，
    取出背包內現金1400元及機車置物箱內之現金20000 元，留
    供己用；丙○○另於住處前，將CNK-131 號機車擋風鏡拆卸
    ，丟棄於住家附近之垃圾車，再於同日上午5 時許，騎乘該
    車至基隆市○○路○ 段100 號前之大武崙一帶海邊，將搶奪
    時所穿之白色T 恤及米色牛仔褲，搶得之己○○背包、證件
    、行動電話、晶片卡等物，及竊得之CNK-131 號機車內存摺
    、提款卡等物丟棄後，再騎乘CNK-131 號機車至基隆市○○
    區○○街18號前，將機車棄置該處。嗣己○○被搶後報警，
    經警調閱「全家」超商前監視錄影畫面，另基隆市警察局第
    四分局大武崙派出所警員甲○○、戊○○查悉丙○○竊取前
    述P6M-700 號重型機車犯行，發覺在位於上址「全家」便利
    超商前，搶奪己○○背掛背包之人穿著相同，循線追查發現
    。經丙○○坦承，在丙○○住處查獲行搶時所穿戴之銀色半
    罩式安全帽1 頂及橘色布鞋1 雙、行竊機車所用之鑰匙1 支
    扣案，並在警員尚未發覺丙○○竊取CNK-131 號重型機車之
    犯行前，主動向警員自首其竊取該部CNK-131 號重型機車之
    犯行，並自願接受裁判，經丙○○帶同警方至機車及財物棄
    置現場，查獲P6M- 700號機車（業經庚○○領回保管）、CN
    K-131 號機車（業經丁○○領回保管），始悉上情。
三、案經基隆市警察局第四分局報告臺灣基隆地方法院檢察署檢
    察官偵查起訴。
    理  由
一、本件被告所犯者非為死刑、無期徒刑、最輕本刑為3 年以上
    有期徒刑之罪或高等法院管轄第一審案件，其於準備程序進
    行中，先就被訴事實為有罪之陳述，經告知其簡式審判程序
    之旨，並聽取公訴人及被告之意見後，本院依刑事訴訟法第
    273 條之1 第1 項之規定，裁定由受命法官獨任進行簡式審
    判程序，且依同法第273 條之2 規定，簡式審判程序之證據
    調查，不受第159 條第1 項、第161 條之2 、第161 條之3
    、第163 條之1 及第164 條至第170 條規定之限制，合先敘
    明。
二、上開犯罪事實，業據被告丙○○於警詢、偵查、本院審判時
    自白不諱，核與證人即被害人庚○○、丁○○、己○○警詢
    、偵訊證述之情節相符，並有贓物認領保管單、基隆市警察
    局車輛尋獲電腦輸入單、監視錄影畫面翻拍照片在卷可稽，
    此外復有安全帽1 頂、布鞋1 雙、機車鑰匙1 支扣案足資佐
    證，本案事證明確，被告犯行至堪認定。
三、論罪科刑：
  (一)核被告所為，就犯罪事實一(一)、(二)，係犯刑法第320 條第1
    項之竊盜罪；就犯罪事實一(三)，係犯同法第325 條第1 項之
    搶奪罪；其所犯上開各罪間，犯意各別，行為互殊，應分論
    併罰。
  (二)查被告有如犯罪事實欄所載之犯罪科刑執行情形，有臺灣基
    隆地方法院檢察署刑案資料查註紀錄表、臺灣高等法院被告
    前案紀錄表附卷可參，被告於刑之執行完畢後，5 年內再故
    意各犯本件有期徒刑以上之罪，為累犯，應依刑法第47條第
    1 項之規定各加重其刑。
  (三)被告於犯罪後，於偵查機關尚未發覺犯罪前，主動向基隆市
    警察局第四分局中山派出所警員甲○○、戊○○自首事實欄
    一、(二)所示之竊盜犯行，而接受裁判等節，業據證人基隆市
    警察局第四分局大武崙派出所警員甲○○、戊○○於本院審
    判時證述明確（見本院97年6 月24日審判筆錄），是被告於
    犯罪後，對於未發覺之犯罪自首而受裁判，應依刑法第62條
    前段之規定，就事實欄一、(二)所示之竊盜犯行，減輕其刑，
    並依法先加後減之。
  (四)爰審酌被告之品行，犯罪之動機、目的、手段、次數、所生
    之危害、所竊財物之價值及犯後坦承犯行等一切情狀，分別
    量處如附表所示之刑，並定其應執行之刑。
四、沒收部分：
  (一)扣案之機車鑰匙1 支，係供被告即犯罪行為人行竊機車所用
    ，應依刑法第38條笫1 項第2 款之規定宣告沒收。
  (二)扣案之銀色半罩式安全帽1 頂及橘色布鞋1 雙，均係被告搶
    奪行搶時所穿戴之物，難認與被告為本案之搶奪犯行，有何
    直接之關聯，又非屬違禁物品，爰不予宣告沒收，附此敘明
    。
據上論斷，應依刑事訴訟法第273 條之1 、第299 條第1 項前段
，刑法第320 條第1 項、第325 條第1 項、第47條第1 項、第62
條前段、第51條第5 款，刑行施行法第1 條之1 ，判決如主文。
本案經檢察官乙○○到庭執行職務。
中    華    民    國    97    年    7     月    8     日
                  刑事第三庭法    官  黃永定
以上正本證明與原本無異。
如不服本判決應於收受本判決後10日內向本院提出上訴書狀，其
未敘述上訴理由者，並得於提起上訴後10日內向本院補提理由書
狀（均須按他造當事人之人數附繕本）「切勿逕送上級法院」。
中    華    民    國    97    年    7     月    8     日
                            書 記 官  劉珍珍
附錄論罪法條：
刑法第320條第1項：
I意圖為自己或第三人不法之所有，而竊取他人之動產者，為竊
  盜罪，處5 年以下有期徒刑、拘役或5 百元以下罰金。
刑法第325條第1項
I意圖為自己或第三人不法之所有，而搶奪他人之動產者，處6
  月以上5 年以下有期徒刑。
附表：丙○○所犯罪名、及所科之刑
┌──┬────────┬───────┬───────┐
│編號│犯罪事實        │所  犯  罪  名│  科   刑     │
├──┼────────┼───────┼───────┤
│ (一) │事實欄一、(一)所示│刑法第320條第1│有期徒刑肆月。│
│    │之事實          │項之竊盜罪。  │扣案之機車鑰匙│
│    │                │              │壹支沒收之。  │
├──┼────────┼───────┼───────┤
│ (二) │事實欄一、(二)所示│刑法第320條第1│有期徒刑月。│
│    │之事實          │項之竊盜罪。  │扣案之機車鑰匙│
│    │                │              │壹支沒收之。  │
├──┼────────┼───────┼───────┤
│ (三) │事實欄一、(三)所示│刑法第325 條第│有期徒刑捌月。│
│    │之事實          │1 項之搶奪罪。│              │
└──┴────────┴───────┴───────┘


司法院資訊處製作；財團法人民間司法改革基金會備份。
